【裁判字號】    92,簡上,353
【裁判日期】    921216
【裁判案由】    傷害
【裁判全文】
臺灣桃園地方法院刑事判決                        九十二年度簡上字第三五三號
    上  訴  人  丙○○
    即  被  告
                戊○○
    共      同
    選任辯護人  何威儀律師
右上訴人即被告等因傷害等案件，不服本院桃園簡易庭九十二年度桃簡字第六三三號
，中華民國九十二年五月十三日第一審刑事簡易判決（聲請簡易判決處刑案號：九十
一年度偵續字第一五六號），提起上訴，本院管轄之第二審地方法院合議庭判決如左
：
    主    文
上訴駁回。
    事    實
一、戊○○係丙○○之母親，二人與丁○○為鄰居，雙方素有怨隙，丁○○曾於民國
    九十年間，以戊○○係桃園縣龜山鄉○路村○○路○段一二０六之四號五樓之三
    建物住戶，明知坐落桃園縣龜山鄉○路段地號四號土地之所住建物上方頂樓為丁○○等全體住戶所共有，仍意圖為自己不法之利益，於八十四年間，在該頂樓，
    擅自佔用面積０點００五五公頃，搭建房屋一棟，供己使用，且因在該頂樓加蓋
    房屋及開設水溝，致丁○○位於上址五樓之二房屋牆壁滲水，丁○○遂向台灣桃
    園地方法院檢察署提起告訴，並經該署檢察官於九十年十二月十七日以九十年度
    偵續字第六七號聲請簡易判決書向本院桃園簡易庭聲請簡易判決處刑，雙方關係
    更視同水火，嗣於九十一年二月十二日下午八時許，丁○○發覺其位於桃園縣龜
    山鄉○○路○段一二○六之四號五樓二室住處之未乾水泥遭人破壞而懷疑係戊○○、丙○○所為，遂在劉、陳二女位於同址一二○六號五樓三室住處門口破口大
    罵，戊○○、丙○○因不堪受辱，遂共同基於傷害之犯意聯絡，聯手共同以手打
    腳踹方式毆打丁○○，致游女因此受有右側手掌、臉部多處撕裂傷，右手掌、前
    胸、背部、右側下肢小腿多處皮下瘀血及挫傷等傷害。
二、案經丁○○訴由台灣桃園地方法院檢察署檢察官偵查起訴。
    理    由
一、訊據被告戊○○、丙○○固坦承於前揭時地與告訴人丁○○發生口角之事實，然
    矢口否認有何傷害犯行，均辯稱：並未毆打傷害告訴人，並且質疑告訴人提出之
    診斷證明書云云，被告丙○○另辯稱並未持鐵搥打告訴人等語。惟查：
  (一)右揭被告戊○○、丙○○如何傷害告訴人丁○○之事實，業據告訴人丁○○於偵
    查指訴綦詳（見九十一年他字第四四０號偵查卷第三頁、第二一、二二頁），復
    於本院審理時具結證稱：「我外出回來時，發現我家門口旁邊的牆壁剛鋪好的水
    泥，有一些有被人破壞的痕跡，我蹲在那邊看，我喃喃自語說『怎麼會這樣子』
    ，丙○○跟戊○○弟弟的小孩一起出來，丙○○拿著壹支鐵鎚抵在我頭上，‧‧
    ‧，丙○○再用鐵鎚打我的左胸部一下，此時戊○○就出來，‧‧‧戊○○用雙
    手就抓住我兩隻手掌，我左手要舉起來，丙○○幫她抓我的左手，但我並沒有看
    清楚她是用哪壹支手抓，戊○○用右手指甲抓我的臉兩下，並用腳一直踹我的下
    腹好幾下，戊○○後來還用拳頭打我的左胸部好幾下，還用腳踢我的右下腳，‧
    ‧‧後來丙○○從我背後將我弄倒，我倒在地上後，有人用腳踹我，我不知道是
    誰，但應該兩個人都有，‧‧‧，戊○○還繼續一直用腳踢我‧‧‧。」等語（
    見本院九十二年十一月二十五日審理筆錄第五、六頁）明確，復有行政院國軍退
    除役官兵輔導委員會桃園榮民醫院診斷證明書二紙附卷可稽，而告訴人所述被告
    二人如何毆打之情形，經核與上開榮民醫院診斷證明書所載告訴人受有右側手掌
    、臉部多處撕裂傷，右手掌、前胸、背部、右側下肢小腿多處皮下瘀血及挫傷等
    傷害等語相符，被告二人犯行足堪認定，是被告二人所辯，並未毆打告訴人一節
    ，即不足採。至告訴人丁○○雖指稱被告丙○○有以鐵搥打告訴人胸部云云，然
    告訴人丁○○於本院上開審理期日復供稱：被告丙○○是拿鐵鎚抵住伊頭部而已
    （見本院同上審理筆錄第八頁），且參以上開榮民醫院診斷證明書所載告訴人所
    受前開傷勢，若被告果以鐵鎚毆打告訴人胸部，其傷勢自不可能如此而已，應認
    告訴人此部分係誇大案情之指述，況本件亦未扣得鐵鎚可資佐證，是以告訴人此
    部分所述，被告丙○○持鐵鎚毆打伊，尚難採信。
  (二)而被告戊○○係被告丙○○之母親，二人與丁○○為鄰居，告訴人丁○○曾於九
    十年間，以被告戊○○係位於上址建物住戶，明知坐落桃園縣龜山鄉○路段地號
    四號土地之所住建物上方頂樓為告訴人丁○○等全體住戶所共有，於八十四年間
    ，在該頂樓，擅自佔用面積０點００五五公頃，搭建房屋一棟，供己使用，因在
    該頂樓加蓋房屋及開設水溝，致告訴人丁○○位於上址五樓之二房屋牆壁滲水，
    告訴人遂向台灣桃園地方法院檢察署提起告訴，並經該署檢察官於九十年十二月
    十七日以九十年度偵續字第六七號聲請簡易判決處刑書向本院桃園簡易庭聲請簡
    易判決處刑等情，業據告訴人供述明確，並有上開台灣桃園地方法院檢察署聲請
    簡易判決處刑書一紙附卷可稽（見九十一年度偵續字第一五六號偵查卷第十、十
    一頁），足以證明被告二人犯罪之動機，係出於告訴人丁○○對被告戊○○提起
    竊佔等告訴，並經檢察官向本院聲請簡易判決處刑，被告二人見告訴人在其住處
    屋外破口大罵，一時氣憤而聯手毆打告訴人。據此，亦足以證明告訴人前開指訴
    被告二人聯手毆打伊等語，並非子虛。
  (三)再經台灣桃園地方法院檢察署檢察官將被告二人送法務部調查局為測謊鑑定，測
    謊結果：被告戊○○稱，當天渠沒有動手推打告訴人丁○○，經測試呈情緒波動
    反應研判有說謊；被告丙○○稱，當天渠沒有動手推打告訴人丁○○，經測試呈
    情緒波動，研判有說謊等語，有該局九十二年二月十九日調科參字第０九一００
    八九七一二０號測謊報告書一紙附卷可稽（見九十一年度偵續字第一五六號偵查
    卷第五三頁），益足證被告所辯未毆打告訴人云云，不足採信。
  (四)又被告二人及辯護人質疑告訴人於九十一年二月十二日至行政院國軍退除役官兵
    輔導委員會桃園榮民醫院診斷傷勢為，受有右手大拇指撕裂傷、右小腿瘀傷等傷
    害語，於同年月十五日又至上開醫院診治之傷勢則為，受有右側手掌、臉部多處
    撕裂傷，右手掌、前胸、背部、右側下肢小腿多處皮下瘀血及挫傷等傷害，顯不
    相符，然經辯護人向本院聲請向上開醫院函詢，經該院函覆本院以，告訴人前後
    二次診斷證明書出現差異的原因為：1.告訴人於九十一年二月十二日就診開立診
    斷書為普通診斷書，一般僅作為請假與就醫證明之用，是以較小的傷勢不會逐一
    載明；2.某些瘀傷可能不會在第一時間出現，故不同時間點所見可能會有差異等
    語，有該院九十二年十一月三日桃醫醫字第０九二０００六二七八號函附卷可稽
    ，是被告二人及辯護人對於告訴人提出二張診斷證明書之質疑，即獲得釋明，而
    不足為被告二人有利之認定。
  (五)另被告聲請傳喚證人乙○○、甲○○，雖證稱並未見戊○○、丙○○有毆打丁○○一節，惟乙○○在台灣桃園地方法院檢察署九十一年十一月二十七日偵查中改
    稱當時係在廁所耳聞，並未親眼目睹等情，顯與前在同署九十一年三月六日偵查
    時所述內容矛盾；另乙○○於偵訊時，先稱：爭吵後有聽見戊○○稱林雪玉身上
    有血，雖馬上改稱「係上次開庭告訴我游（雪玉）身上有血」等語，又依證人常
    孝國即處理本件之警員到庭證稱：當時告訴人、被告雙方均互控對方傷害等情，
    是證人乙○○、甲○○二人之證詞顯有所偏頗，而不足採。而證人乙○○、甲○○係被告丙○○之同學，案發當日為農曆大年初一過年節慶，證人二人即前往被
    告丙○○家中拜年吃火鍋，證人甲○○案發當晚還住在被告丙○○家中，可見證
    人乙○○、甲○○與被告丙○○關係匪淺，綜上以觀可見其等前開證述，並未見
    戊○○、丙○○有毆打丁○○一節，顯屬事後迴護被告戊○○、丙○○之詞，委
    難採信。
  (六)綜上所述，被告二人辯稱其並未毆打告訴人丁○○云云，應係事後卸責之詞，不
    足採信。本件事證明確，被告二人前述傷害犯行堪以認定。
二、核被告丙○○、戊○○等所為，均係犯刑法第二百七十七條第一項之傷害罪。被
    告丙○○、戊○○二人就傷害犯行間，有犯意之聯絡及行為之分擔，應論以共同
    正犯。原審認被告丙○○、戊○○之罪證均甚明確，依刑法第二十八條、第二百
    七十七條第一項、第四十一條第一項前段，罰金罰鍰提高標準條例第一條前段、
    第二條之規定，各判處被告丙○○、戊○○拘役五十日，並均諭知易科罰金之折
    算標準，經核其認事用法均無違誤，量刑亦屬妥適，應予維持。上訴意旨以被告
    丙○○、戊○○均未有如事實欄所示之傷害犯行為由，提起上訴，並無足取。本
    件上訴為無理由，應予駁回。
據上論斷，應依刑事訴訟法第四百五十五條之一第三項、第三百六十八條，判決如主
文。
本案經檢察官廖先志到庭執行職務。
中      華      民      國    九十二    年     十二     月     十六     日
                                臺灣桃園地方法院刑事第十二庭
                                    審判長法  官  游紅桃
                                          法  官  王美玲
                                          法  官  黃永定
右正本證明與原本無異。
不得上訴。
                                          書記官  施春祝
中      華      民      國    九十二    年     十二     月     十六     日
附錄本案論罪科刑法條全文：
刑法第二百七十七條第一項
傷害人之身體或健康者，處三年以下有期徒刑、拘役或一千元以下罰金。


司法院資訊處製作；財團法人民間司法改革基金會備份。
